【裁判字號】    98,上易,1717
【裁判日期】    980929
【裁判案由】    詐欺
【裁判全文】
臺灣高等法院刑事判決                98年度上易字第1717號
上  訴  人  臺灣板橋地方法院檢察署檢察官
被      告  乙○○
上列上訴人因被告詐欺案件，不服臺灣板橋地方法院97年度易字
第3360號，中華民國98年5月19日第一審判決 （起訴案號：臺灣
板橋地方法院檢察署97年度偵緝字第1501號），提起上訴，本院
判決如下：
    主  文
上訴駁回。
    事  實
一、乙○○於民國93年8月間，因需款花用， 竟基於意圖為自己
    不法所有之犯意，先對當時之女友丙○○佯稱為幫忙友人製
    造業績，要丙○○申請台新國際商業銀行股份有限公司（下
    稱台新銀行）現金卡，使丙○○誤信為真而允諾申辦，待丙
    ○○領得台新銀行核發之0000000000000000號現金卡及密碼
    函後，在不詳地點，再向丙○○佯稱：此卡三個月後就剪掉
    ，為避免丙○○亂花錢，卡片最好交伊保管云云，致丙○○
    陷於錯誤，將上開現金卡及密碼函一併交予乙○○。乙○○
    取得該現金卡及密碼後，即基於意圖自己不法所有之概括犯
    意，明知未得丙○○之授權或同意，自93年10月11日起至93
    年10月26日止，在臺北縣、市某處之自動櫃員機前，皆以輸
    入上開現金卡密碼，使自動付款設備對於持卡人真正之辨識
    系統陷於錯誤此等不正方法，而連續領得現金，合計共新臺
    幣（下同）20萬元（詳如附表所示）。嗣丙○○於93年11月
    間接獲台新銀行人員致電告知上開現金卡有預借現金之情況
    ，始查悉上情。
二、案經丙○○訴由臺灣板橋地方法院檢察署檢察官偵查起訴。
    理  由
壹、證據能力有無之判斷：
    本件認定事實所引用之本件卷內所有卷證資料（包含人證與
    文書證據、物證等證據），並無證據證明係公務員違背法定
    程序所取得；而檢察官、被告對本院提示之卷證，亦均表示
    同意作為證據等語在卷（見本院卷第21頁反面頁），且卷內
    之文書證據及證人於審判外之陳述， 亦無刑事訴訟法第159
    條之4之顯有不可信之情況與不得作為證據之情形， 且被告
    未曾提及檢察官在偵查時，有任何不法取供之情形，且客觀
    上並無顯不可信之情況。綜上，依刑事訴訟法第159條至159
    條之5之規定，本件認定事實所引用之本件卷證所有證據 （
    包含人證與文書證據、物證等證據），均有證據能力，合先
    敘明。
貳、實體方面：
一、訊之被告乙○○固坦承伊於93年7、8月間與丙○○為男女朋
    友，伊有請丙○○向台新銀行申辦現金卡，核卡後並請丙○
    ○將現金卡及密碼函交伊保管，嗣後亦有於附表所示時間，
    在臺北縣、市各地，多次動用現金卡預借現金，合計領得20
    萬元等事實，惟矢口否認有何詐欺犯行，辯稱：丙○○申辦
    取得上開現金卡後，將全部資料交伊保管，伊當時就有跟丙
    ○○講說，伊可能有需要會使用到現金卡，且伊每次使用現
    金卡前都有打電話徵得丙○○之同意，而伊亦有陸續清償，
    是因後來無力清償，才沒有清償完畢云云。經查：
  (一)被告與丙○○於93年7、8月間為男女朋友關係，丙○○於93
    年8 月間因被告以幫友人製造業績為由請託而申辦並取得上
    開台新銀行現金卡，即依被告所言，將該現金卡及密碼函交
    由被告保管，被告旋於附表所示時、地，以該現金卡多次預
    借現金，合計領得20萬元等事實，業據被告坦認在卷（見偵
    緝字第1501號卷第22頁、原審卷第17頁、第73頁反面、第74
    頁反面至第75頁反面），核與證人即告訴人丙○○於原審審
    理時證述情節相符（見原審卷第72頁至第73頁反面），並有
    台新銀行98年2月17日台新總消管部字第09800000363號函所
    附之現金卡申請書影本、 借償紀錄及催收紀錄各1件附卷可
    稽（見原審卷第28頁至第54頁），堪信為真實。
  (二)被告雖辯稱伊於前揭時地使用上開丙○○之台新銀行現金卡
    ，都有徵得丙○○同意，且丙○○將上開現金卡之全部資料
    交伊時，伊有告知將來有可能使用上開現金卡云云。然被告
    係以幫友人製造業績為由，要丙○○辦理上開現金卡一節，
    已如前述，苟被告有告知丙○○，伊有可能使用該現金卡，
    且丙○○亦同意，則被告儘可直接要求丙○○申辦上開現金
    卡供伊使用，而無再以幫友人製造業績為由要求丙○○辦理
    上開現金卡之必要。又丙○○申辦上開台新銀行現金卡係因
    被告佯稱是要幫忙友人製造業績，三個月後就可剪卡，而丙
    ○○將該現金卡及密碼交被告保管，亦係出於被告要求，且
    被告使用該現金卡並未獲得丙○○之同意等情，已據證人丙
    ○○於原審審理時證稱：「（是否有申辦現金卡？）……被
    告又說他有朋友在作現金卡的業務，請我順便幫他的朋友辦
    卡充業績，說核卡下來三個月後他就會把卡剪掉，……現金
    卡核發下來後，我有拿到，但當時我和被告一起坐在車上，
    被告就說現金卡放他那裡，以免我亂花錢，所以我當場就把
    現金卡交給他，我當時很信任他，我是連核卡下來的密碼資
    料全部都一起交給被告，我不知道密碼」、「（何時知道被
    告有用這張現金卡？）93年11月我接到台新銀行的通知，才
    知道這張現金卡有預借12萬的現金，當時我很驚訝，有打電
    話問被告，被告說他出車禍要用錢，才使用我的現金卡，但
    被告當時沒有說會再使用我的現金卡，93年12月時，銀行又
    通知我已經借了16萬元還是18萬元的款項，我打電話問被告
    ，他還是說因為有急用，但他會付利息」、「（被告有無如
    期清償款項？）96年3月我被台新銀行行員通知，已經遲延
    了2、3期，再不繳會影響我的信用，我就告訴行員說實際上
    是被告盜領，銀行行員就幫我約了被告，由被告承諾要按期
    清償欠款給台新銀行，並簽了一張本票給銀行」、「我確實
    是台新銀行行員通知之後，才知道被告有使用」、「我沒有
    收到簡訊通知，直到93年11月接到銀行行員通知才知道」等
    語綦詳（見原審卷第72頁反面至第74頁），並有協議書及上
    開本票影本各1件在卷足按。且依被告於原審審理時所述：
    「（用丙○○現金卡預借的現金用到何處？）用來繳我的欠
    款及應繳最低金額，當時我每月要繳的最低金額是10萬元」
    、「（有無告訴丙○○說使用現金卡是去繳你的欠款？）這
    部分我沒有講，我是說我車禍」、「（你何時發生車禍？）
    我忘了，在板橋中正路發生車禍，沒有報案，是與私家轎車
    發生車禍，我的錯，所以賠償對方五千多元」、「（當時跟
    丙○○說車禍需要用多少錢？）我沒有說要用多少錢，只說
    要用他的現金卡，他說好」等語（見原審卷第74頁反面至第
    75頁反面），且被告使用上開台新銀行現金卡情形，係先後
    分3天提領，其中第1天、第3天均接續3次，且日期分別為93
    年10月11日、同年月14日、同年月26日，各相隔3日、12日
    ，已如前述，被告縱以車禍為由，徵得丙○○同意動用上開
    現金卡，亦應僅有1次，而無分別數次之理。況被告與丙○
    ○當時既為男女朋友，如被告因發生車禍須動用現金卡預借
    現金，丙○○自不可能未詳加詢問被告傷勢、車損情形及所
    需金額等細節，即概括同意被告使用其現金卡，是被告於原
    審審理時辯稱：伊只跟丙○○說車禍要用錢，要用她的現金
    卡，沒有說要用多少錢，丙○○就說好云云，顯與常情有悖
    ，尚無可採。又丙○○有要求台新銀行鎖卡一節，已據前揭
    台新銀行函所附之催收紀錄中於94年12月28日記載「BR（指
    丙○○）表卡是朋友在用的，之前已請我們幫卡鎖零，要求
    一定要控鎖，朋友是允這禮拜處理……」、「與客戶確認此
    卡非本人使用，核對資料，告知將予以鎖卡」等語甚明（見
    原審卷第54頁），而依前揭台新銀行函所附之借償紀錄可知
    ，被告返還款項雖不多，但於94年12月28日前尚有陸陸續續
    清償部分款項或利息，苟被告使用上開現金卡有徵得丙○○
    同意，又有陸續清償，則丙○○自不可能要求台新銀行對上
    開現金卡控鎖。足徵被告前開所辯，應係事後卸責之詞，要
    無可採。至被告雖有陸續清償部分款項、利息，然迄96年4
    月10日止，尚積欠16萬餘元，有前揭借償紀錄足參，且係在
    丙○○告知台新銀行該現金卡係由被告預借使用後，始與台
    新銀行達成清償協議，惟亦未依約清償完畢等情，已如前述
    ，是被告該等清償行為自難憑為其無不法所有意圖之依據，
    被告辯稱伊先前有陸續還款，並無不法所有意圖云云，亦無
    足取。
  (三)綜上所述，被告既在丙○○取得上開台新銀行現金卡後，即
    為供己使用，而向丙○○佯稱：由伊代為保管，以方便日後
    剪卡及避免丙○○亂花錢云云，致丙○○陷於錯誤，將該現
    金卡及密碼函一併交予被告，則被告主觀上有為自己不法所
    有之意圖，客觀上亦有詐術之實施甚明。本案事證明確，被
    告犯行洵堪認定。
二、被告於行為後，刑法業於94年2月2日修正公布，95年7月1日
    起施行。按「行為後法律有變更者，適用行為時之法律，但
    行為後之法律有利於行為人者，適用最有利於行為人之法律
    」，修正後刑法第2條第1項定有明文。此條規定係規範行為
    後法律變更所生新舊法比較適用之準據法，本身尚無新舊法
    比較之問題，於新法施行後，應一律適用新法第2條第1項之
    規定，為「從舊從輕」之比較，先予敘明，再按本次法律變
    更，比較時應就罪刑有關之共犯、未遂犯、想像競合犯、牽
    連犯、連續犯、結合犯，以及累犯加重、自首減輕暨其他法
    定加減原因（如身分加減）與加減例等一切情形，綜其全部
    罪刑之結果而為比較（最高法院95年5月23日95年度第8次刑
    事庭會議決議參照）。茲就本件新舊法比較結果敘述如下：
  (一)關於罰金刑，刑法分則編各罪所定罰金刑之貨幣單位原為銀
    元，修正前刑法第33條第5款規定：「罰金：一元（銀元）
    以上」，而依罰金罰鍰提高標準條例規定，就72年6月26日
    前修正之刑法部分條文罰金數額提高2至10倍，其後修正者
    則不提高倍數，並依現行法規所定貨幣單位折算新臺幣條例
    規定，以銀元1元折算新臺幣3元。修正後刑法第33條第5款
    規定：「罰金：新臺幣1千元以上，以百元計算之」，刑法
    第33條第5款所定罰金貨幣單位經修正為新臺幣後，刑法分
    則各罪所定罰金刑之貨幣單位亦應配合修正為新臺幣，為使
    刑法分則編各罪所定罰金之最高數額與刑法修正前趨於一致
    ，乃增訂刑法施行法第1條之1：「中華民國94年1月7日刑法
    修正施行後，刑法分則編所定罰金之貨幣單位為新臺幣。94
    年1月7日刑法修正時，刑法分則編未修正之條文定有罰金者
    ，自94年1月7日刑法修正施行後，就其所定數額提高為30倍
    。但72年6月26日至94年1月7日新增或修正之條文，就其所
    定數額提高為3倍」。從而，刑法分則編各罪所定罰金刑之
    最高數額，於上開規定修正後並無不同，惟修正後刑法第33
    條第5款所定罰金刑最低數額，較之修正前提高，自以修正
    前刑法第33條第5款規定有利於被告。
  (二)本件被告犯罪時之刑法第41條第1項前段規定：「犯最重本
    刑為5年以下有期徒刑以下之刑之罪，而受6個月以下有期徒
    刑或拘役之宣告，因身體、教育、職業、家庭之關係或其他
    正當事由，執行顯有困難者，得以1元以上3元以下折算1日
    ，易科罰金」，又被告行為時之易科罰金折算標準，依修正
    前罰金罰鍰提高標準條例第2條前段（現已刪除）規定，就
    其原定數額提高為1百倍折算1日，則本件被告行為時之易科
    罰金折算標準，應以銀元3百元折算1日，經折算為新臺幣後
    ，應以新臺幣9百元折算為1日。惟95年7月1日修正公布施行
    之刑法第41條第1項前段則規定：「犯最重本刑為5年以下有
    期徒刑以下之刑之罪，而受6個月以下有期徒刑或拘役之宣
    告者，得以新臺幣1千元、2千元或3千元折算1日，易科罰金
    」，比較修正前後之易科罰金折算標準，以95年7月1日修正
    公布施行前之規定，較有利於被告，自應依現行刑法第2條
    第1項前段，適用修正前刑法第41條第1項前段規定，定其易
    科罰金之折算標準。
  (三)被告行為後，刑法第56條連續犯之規定，亦於94年2月2日修
    正公布刪除，並於95年7月1日施行，依修正前刑法第56條規
    定，行為人連續數行為而犯同一罪名者，為連續犯，僅論以
    一罪，修正後之刑法則將上開規定刪除，亦即應按行為人之
    行為數論以數罪，併合處罰，兩相比較結果，以修正前之刑
    法第56條對被告較為有利。
  (四)被告行為後，刑法第55條之規定，亦於94年1月7日修正，於
    同年2月2日公布，並於95年7月1日施行，而將該法條刪除其
    中有關牽連犯之規定，就有關想像競合犯之規定並無刪修，
    經比較新舊法結果，在牽連犯方面，自以舊法較有利於被告
    。
  (五)綜此，依整體比較之結果，依修正後刑法第2條第1項前段之
    規定，適用行為時之舊法處斷。
三、核被告所為，係犯刑法第339條第1項之詐欺取財罪、同法第
    339條之2第1項之以不正方法由自動付款設備取財罪。被告
    於93年10月11日以丙○○之現金卡提領現金三次，每次提領
    三萬元之行為，乃屬密接時空下所為之數個舉動，應評價為
    接續犯之包括一罪；被告又於93年10月26日接續提款三次，
    亦係本於單一犯意，在密切接近之時、地所為，應僅論以一
    罪。被告自93年10月11日起至同年月26日止，期間如附表各
    編號所示之三次提領現金犯行，時間緊接，所犯係構成要件
    相同之罪名，顯基於概括犯意為之，為連續犯，應依修正前
    刑法第56條之規定，論以一罪。所犯上開二罪，有方法結果
    之牽連關係，應依修正前刑法第55條規定，從一重之詐欺取
    財罪處斷。起訴書之應適用法條欄雖漏未記載被告所犯罪名
    包括刑法第339條之2第1項之以不正方法由自動付款設備取
    財罪，惟犯罪事實欄業已記載被告冒用上開現金卡預借現金
    之犯行明確，且檢察官亦於原審審理時當庭補充被告所犯法
    條包括刑法第339條之2第1項之罪，並更正被告盜用現金卡
    提領之現金總額為二十萬元（見原審卷第76頁），本院自得
    併予審理。原審以被告所為事證明確，適用刑法第2條第1項
    前段、第339條第1項、第339條之2第1項、修正前第55條、
    修正前第41條第1項前段，刑法施行法第1條之1，廢止前罰
    金罰鍰提高標準條例第2條，現行法規所定貨幣單位折算新
    臺幣條例第2條之規定，併審酌被告所為造成丙○○財產損
    失，惟犯罪後已與台新銀行簽立協議書承諾還款，復已清償
    部分款項，暨其犯罪之動機、目的、手段、詐騙及盜領之財
    物價值，兼以告訴人丙○○當庭表明不欲被告受刑事訴追之
    旨等一切情狀，量處有期徒刑六月，並依修正前刑法第41條
    第1項前段之規定，併諭知易科罰金之折算標準。復說明被
    告犯罪時間在96年4月24日以前，且被告係在中華民國九十
    六年罪犯減刑條例公布施行（即96年7月16日）後，始遭臺
    灣板橋地方法院檢察署檢察官於97年6月6日發布通緝，有該
    署97年6月6日甲○榮偵射緝字第3849號通緝書一份在卷可考
    ，是以被告雖未自動到案接受偵查，即於97年6月12日為警
    緝獲，惟此與上開條例第5條所定不得減刑之情形不同，仍
    得予減刑，爰依該條例第2條第1項第3款、第7條、第9條之
    規定，減其刑期二分之一，並依修正前刑法第41條第1項之
    規定，諭知易科罰金之折算標準。經核其認事用法尚無違誤
    ，量刑亦允當。檢察官上訴意旨略以：被告雖已與台新銀行
    簽立協議書承諾還款，惟並未實際清償，台新銀行仍每月向
    告訴人催收，原審就此部分對被告之量刑顯然過輕，有違罪
    刑相當原則為由，提起上訴。惟刑之量定，屬事實審法院得
    依職權自由裁量之事項，原判決既已審酌刑法第57條各款所
    列情狀，而未逾越法定刑度，尚無違法或顯然失當之情，是
    檢察官於本院審理時具體求刑一年二月，尚屬無據，檢察官
    此部分上訴並無理由，應予駁回。
四、不另為無罪之諭知部分：
  (一)公訴意旨另以：被告基於為自己不法所有之意圖，於93年7
    月間對丙○○佯稱：要與丙○○交往，且父親生病，急需醫
    藥費用云云，要求丙○○向國泰世華商業銀行股份有限公司
    （以下簡稱國泰世華銀行）辦理小額信用貸款，致丙○○陷
    於錯誤，允為申辦，並將貸得之款項47萬元全數供被告使用
    ，因認被告此部分亦涉犯刑法第339條第1項之詐欺取財罪嫌
    云云。
  (二)按犯罪事實應依證據認定之，無證據不能認定犯罪事實；又
    不能證明被告犯罪，應諭知無罪之判決，刑事訴訟法第154
    條第2項、第301條第1項分別定有明文。又按刑法詐欺罪之
    成立，以意圖為自己或第三人不法之所有，以詐術使人將本
    人或第三人之物交付或得財產上不法利益為要件；所謂詐術
    ，必須被詐欺人因其詐欺而陷於錯誤，若其所用方法，不能
    認為詐術，亦不致使人陷於錯誤，即不構成該罪，最高法院
    著有46年台上字第260號判例可資參照。
  (三)公訴人認被告涉嫌此部分犯行，無非以證人丙○○於偵查中
    之供述，及卷附之國泰世華銀行交易明細資料、存款對帳單
    、利息及手續費收入收據暨授信業務歸戶資料各一件，為其
    論述之依據。訊據被告堅詞否認此部分犯行，辯稱：伊當時
    係因為父親生病，急需款項，所以拜託丙○○辦理信用貸款
    ，將貸得之款項借伊周轉，並由伊清償貸款，並未詐騙丙○
    ○等語。
  (四)經查：依證人丙○○於原審審理時所述：「（何時認識被告
    ？）93年5月。當時由我表妹介紹輾轉認識的，在93年7月間
    被告說要和我交往，當天晚上就跟我說他父親要氣切，需要
    錢很急，要我當天晚上就在被告所帶來的申請貸款文件上簽
    名，由我出名貸款借錢給他……」、「（被告有無說要貸款
    多少錢？）他說需要拿我的身分證、印章去勞保局看我的投
    保薪資資料，才能知道能貸得多少，後來被告有告訴我說，
    以我的名義可以貸得五十萬元，我在被告帶來的貸款申請書
    簽名時，他並沒有告訴我可以貸得多少」、「（為何願意以
    自己名義貸款給被告？）我是因為想結婚才與被告交往，而
    且他說他父親氣切急需要用錢，所以才貸款給他用」等語（
    見原審卷第72頁正、反面），顯見丙○○在辦理貸款時，即
    已知悉被告係因需錢孔急而委請伊辦理貸款，在此情形下，
    丙○○仍同意以自己名義辦理貸款，並將貸得金錢借予被告
    使用，足認丙○○對於此等借款之風險應已審慎評估，尚難
    認有何陷於錯誤可言。又證人丙○○復於原審審理時證稱：
    被告於93年7月間表示要與伊交往，貸款金額經國泰世華銀
    行撥給後，二人仍有見面，被告亦曾帶伊回家，伊有看見一
    位被告稱為父親之老人躺在床上，喉部有手術包紮之傷口，
    旁邊有氧氣桶和外勞等語在卷（見原審卷第72頁反面）；核
    與財團法人亞東紀念醫院98年5月5日亞歷字第0986410285號
    函所載：被告之父陳中民自93年4月起即接受財團法人亞東
    紀念醫院居家護理照護服務，一直都有置放胃管及氣管切開
    術後氣管插管治療，長期臥床，日常生活仰賴外勞照顧等情
    相符，有該函1件在卷足參（見原審卷第81頁），可知被告
    之父確受有氣管切開術，並因該手術後氣管插管治療而需由
    外勞看護，縱非辦理貸款時手術，亦需有相當費用，益徵被
    告辯稱：伊與丙○○於93年間是男女朋友，伊父親當時手術
    需要用錢，所以請丙○○辦理貸款後將錢借伊等語，應屬非
    虛，尚難謂被告有何施用詐術之情事。亦不能單憑證人丙○
    ○證稱：「貸款下來後，我打電話給被告，他都說他在忙，
    也沒有帶我出去吃飯或遊玩，見面的時間也都很短，我不知
    道這樣算不算交往」、「（多久被告主動找你一次？）沒有
    一個禮拜一次，通常都是我找他，……」等語（見原審卷第
    72頁反面），即認被告係以佯稱欲與丙○○交往而施用詐術
    。至檢察官所舉之國泰世華銀行交易明細資料、存款對帳單
    、利息及手續費收入收據暨授信業務歸戶資料等證據（見他
    字第8053號卷第14頁至第18頁），雖能證明丙○○有辦理前
    揭信用貸款，且將貸得之款項提供被告使用，被告有將之支
    付證券用途及被告自96年間起即未正常還款等客觀事實，然
    被告向丙○○借得該筆款項既未施用詐術，且丙○○亦明知
    被告需調借款項，則縱被告借得後部分挪為支付證券，亦難
    即謂被告於要求丙○○辦理貸款時，即有不法所有之意圖。
    又檢察官雖於本院準備程序中另聲請調取國泰世華銀行被告
    帳戶，以瞭解貸得47萬後是否有進入此帳戶，用以支付買賣
    股票（本院卷第21頁反面），然被告對上開丙○○貸得之款
    項係供伊使用並不爭執，且該款項縱有遭被告挪為支付證券
    ，亦難謂被告於貸款伊始，即有不法所有意圖，已如前述，
    是本院認此部分已無再調取之必要，附此敘明。
  (五)綜上所述，檢察官所舉證據尚不足以證明被告有此部分詐欺
    取財犯行。此外，復無其他確切證據足資證明被告確有檢察
    官所指此部分詐欺犯行，此部份自不能證明被告犯罪，惟因
    檢察官認此部分若成立犯罪，與前開論罪科刑部分，依修正
    前刑法第56條規定，有連續犯之裁判上一罪關係，爰不另為
    無罪之諭知。原審因認被告此部分被訴犯有刑法第339條第1
    項之詐欺取財罪，核屬不能證明，不另為無罪之諭知，認事
    用法，核無不合，檢察官雖就此部分以被告之父手術是否在
    其要求告訴人向國泰世華銀行辦理貸款前後，費用為何，均
    未查明，且國泰世華銀行核貸後，被告有將其中3筆款項匯
    至證券帳戶，顯未用於其父手術費用，原審未調取被告當時
    之證券帳戶及國泰世華銀行000000000000帳號交易明細表，
    以查上開款項是否用於被告手術費用，且引告訴人丙○○所
    指被告之父是否需做氣切手術，及原判決量刑過輕云云為由
    ，提起上訴，指摘原判決此部分不當，求予撤銷改判，惟此
    部分業經本院指駁如前，是檢察官此部分上訴亦無理由，應
    予駁回。
據上論斷，應依刑事訴訟法第368條，判決如主文。
本案經檢察官何明禎到庭執行職務。
中    華    民    國    98    年     9    月    29    日
                  刑事第二十二庭審判長法  官  郭雅美
                                      法  官  洪于智
                                      法  官  李麗珠
以上正本證明與原本無異。
不得上訴。
                                      書記官  陳禹任
中    華    民    國    98    年    10    月     2    日
附錄：本案論罪科刑法條全文
刑法第339條意圖為自己或第三人不法之所有，以詐術使人將本
人或第三人之物交付者，處5年以下有期徒刑、拘役或科或併科1
千元以下罰金。
以前項方法得財產上不法之利益或使第三人得之者，亦同。
前二項之未遂犯罰之。
附表：被告使用台新銀行0000000000000000號現金卡冒領款項之
      各次時間、地點及金額
┌──┬──────────┬────────┬────────────┐
│編號│時間（民國）        │地點            │金額（新臺幣）          │
├──┼──────────┼────────┼────────────┤
│一  │93年10月11日        │臺北縣、市之某處│每次提領三萬元，接續提領│
│    │                    │自動櫃員機前    │三次，合計為九萬元。    │
├──┼──────────┼────────┼────────────┤
│二  │93年10月14日        │同上            │三萬元                  │
├──┼──────────┼────────┼────────────┤
│三  │93年10月26日        │同上            │分別提領二萬元、三萬元、│
│    │                    │                │三萬元，接續提領三次，合│
│    │                    │                │計共八萬元。            │
└──┴──────────┴────────┴────────────┘


司法院資訊處製作；財團法人民間司法改革基金會備份。
